# 请教陈版处置子公司计入投资收益还是资本公积？

提问人：kangmengjia 时间：2022-02-21 17:03:58
请教陈版@chenyiwei ：根据新的民促法，教育部于 2021 年 5 月 14 日发布《中华人民共和国民办教育促进法实施条例》，条例第四十五条规定：实施义务教育的民办学校不得与利益关联方进行交易。从 9 月 1 日开始实施。A公司旗下的两所学校于 2021 年 8 月 31 日丧失对学校的控制权，问题一：处置时点的交易对价为初始投资成本 2000 万（不公允），净资产为 6000 万元，合并时差额是放在投资收益还是资本公积？
问题二：假设评估 831 的净资产价值为 2000 万，合并如何处理？

回答人：chenyiwei
建议考虑：
1 、为何处置交易对价为 2000 万元（显著低于净资产公允价值）？交易对手方是谁？受该政策影响的学校权益在类似时间进行的转让通常如何定价？（即，与同类交易是否具有可比性）
2 、如果处置价格公允，且处置具有合理商业目的和商业理由的，可确认处置损益。